臺灣高等法院刑事判決　　　　　　　　 94年度上易字第761號
　　上　訴　人
　　即 自訴 人　　輝日股份有限公司
　　代　表　人　　乙○○
　　自訴代理人　　趙佑全律師
　　　　　　　　　黃淑怡律師
　　被　　　告　　甲○○
上列上訴人因被告詐欺案件，不服臺灣臺北地方法院94年度自緝
字第12號，中華民國94年4月19日第一審判決，提起上訴， 本院
判決如下：
    主  文
上訴駁回。
    事  實
一、緣乙○○於民國（下同）89年2月17日 成立輝日股份有限公
    司（下稱輝日公司）並擔任該公司代表人，甲○○則加入擔
    任該公司股東後，於89年2月24日起至同年7月26日止，甲○
    ○明知其尚未與如訊股份有限公司（下稱如訊公司）、臺瑪
    股份有限公司（下稱臺瑪公司）、福桑聯合企業股份有限公
    司（下稱福桑企業公司）等接洽而邀得各該公司同意將來向
    其大量購買電腦IC板，竟以意圖為自己不法所有之概括犯意
    ，在輝日公司位於臺北市○○○路○段90號9樓營業處所，先
    向輝日公司代表人乙○○佯稱只要輝日公司同意出借其款項
    ，由其向電腦公司購買電腦IC板後，再以輝日公司名義轉賣
    與上開如訊、臺瑪、福桑企業等公司，輝日公司即可賺取此
    轉賣差價，且利潤甚豐，致輝日公司代表人乙○○誤認各該
    交易應可行而陷於錯誤，同意墊付款項供甲○○先行用以購
    買電腦IC板，其間甲○○且明知所取得款項並未用以購買電
    腦IC板，亦無與如訊、臺瑪、福桑企業等公司接洽購買貨品
    事宜，仍又先後向輝日公司代表人乙○○詐稱確有依前所述
    聯繫交易情形進行，致輝日公司代表人乙○○陷於錯誤，於
    上開期間內之89年2月24日、3月3日、3月14日、3月15日、3
    月31日、7月25日、7月26日，陸續以匯款或簽發支票供兌領
    之方式，先後交付新臺幣（下同）1,500,000元、600,000元
    、2,000,000元、1,588,506元、3,500,000元、50 0,000 元
    、1,015,430元、1,400,000元、600,000元與甲○○， 甲○
    ○因而共詐得12,703,936元。嗣因輝日公司依約定為出貨與
    如訊、臺瑪、福桑企業等公司而製作交付與甲○○之統一發
    票資料遭甲○○退回要求作廢，且屢催甲○○歸還前調借之
    款項又未果，輝日公司始知受騙。
二、案經自訴人輝日公司（代表人乙○○）提起自訴。
    理  由
一、訊據被告甲○○對於上揭犯罪事實均坦承不諱，核與自訴人
    輝日公司之代理人指述情節相符，復據證人洪俊雄、張明輝
    、施萬興、施文宗、邵士倉於原審九十年自字第二九四號調
  　查時到庭證述明確（見原審九十年自字第二九四號九十年七
    月二十七日、九十一年一月十六日訊問筆錄），並有自訴人
    匯款與被告之各該匯款申請書、回條聯影本各6張， 支票影
    本4紙、自訴人所製作欲交付與如訊、臺瑪、 福桑企業等公
    司之統一發票影本4紙，取款憑條影本3張、相關款項流入被
    告所有花旗銀行臺北分行帳號0000000000號帳戶之明細表、
    輝日公司設立登記表、被告簽寫之傳真函等影本各1份， 及
    福桑企業公司、臺瑪公司之回函共2份在卷可資佐證， 足認
    被告之自白與事實相符，且由被告亦自承向輝日公司先後調
    借款項時確實並不確定是否可依約定購得電腦IC板，以輝日
    公司名義製作各該交易之統一發票時，更未曾就之與如訊、
    臺瑪、福桑企業等公司有具體約定相關買賣事宜之情形，均
    堪認被告斯時實明知各該交易是否可行並不明，其間更未曾
    進行交易事宜，其卻先後一再向輝日公司佯稱當可獲得轉賣
    利潤以利取得上開款項，其確有詐欺之犯意及行為甚明，本
    件事證明確，被告前開犯行，堪以認定。
二、核被告所為，係犯刑法第339條第1項之詐欺取財罪。被告先
    後多次詐欺取財之行為，時間緊接，方法相同，觸犯構成要
    件相同之罪名，顯係基於概括犯意反覆為之，為連續犯，應
    依刑法第56條規定以一罪論，並加重其刑。
三、原審因認被告罪證明確，引用刑法第2條第1項前段、第56條
    、第339條第1項、第41條第1項前段， 罰金罰鍰提高準條例
    第1條前段、第2條之規定，並審酌被告迄今仍未賠償自訴人
    所受之損害，但其並無前科，有本院被告全國前案紀錄表一
    份在卷可按，素行尚稱良好，犯後又已坦承犯行，及其犯罪
    動機、目的、手段、情節等一切情狀，量處有期徒刑六月，
    並以刑法第41條原規定最重本刑為3年以下有期徒刑以下 之
    刑之罪，而受6個月以下有期徒刑或拘役之宣告者， 得易科
    罰金，因被告犯罪後，該條文業經立法院三讀通過修正為最
    重本刑為5年以下有期徒刑以下之刑之罪，而受6個月以下有
    期徒刑或拘役之宣告，得易科罰金，並經總統於 90年1月10
    日以日華總一義字第9000003800號公布，自90年1月12日 起
    生效，比較新舊法結果，以新法有利於被告，爰依刑法第 2
    條第1項前段規定，適用裁判時即修正後之刑法第41條第1項
    前段規定，諭知易科罰金之折算標準，以示懲儆。核其認事
    用法，尚無不當，量刑尚稱妥適。上訴人即自訴人上訴意旨
    謂被告詐欺金額甚多，未與上訴人和解，賠償損害，原審僅
    量刑六個月，並得易科罰金，量刑顯屬過輕，指摘原判決不
    當，請求撤銷改判，從重量刑，本院認其上訴尚無理由，應
    予駁回。
據上論斷，應依刑事訴訟法第368條，判決如主文。
中　　華　　民　　國　　94　　年　　7　　月　　26　　 日
　　　　　　　　　刑事第四庭    審判長法　官  許增男
　　　　　　　　　　　　　　　　　    法　官  謝靜恒
　　　　　　　 　 　　　　　　　　　　法　官  周煙平
以上正本證明與原本無異。
不得上訴。
                                      書記官  蕭麗珍
中　　華　　民　　國　　94　　年　　7 　　月　　26　　日
